# 项目公司注销，专项储备处理问题

提问人：7777 柒 时间：2021-04-23 08:05:06
请教陈版主：
A公司在公司注册地外另一县市中标一工程项目，应地方政府留存税源要求在项目所在地注册了子公司B，现项目施工完成，企业无持续经营该公司计划，对B公司进行注销，B公司按收入的1.5%计提专项储备，注销时专项储备金额 150 万元，现B公司净资产全部上缴至A母公司。
问题是，专项储备应如何处理，母公司作为投资收益，还是在报表继续作为专项储备留存？
我理解的是如果不是因为地方政府要求注册B公司，那该项目完成后专项储备还会在A公司报表继续反应不会作为收益处理，所以对这块有些疑问，不知道应该如何处理，求解疑。

回答人：chenyiwei
施工合同相关的专项储备计提是项目制的，且最初计提时是列入了合同成本（最终计入营业成本）。相应地，项目公司注销时未用完的专项储备转回时，可以调整该项目的营业成本。